

# Hassan Oulcaid Ingénieur Cloud Junior



hassan@oulcaid.com



30 ans



Agadir, Maroc



06.21.79.35.75



Hassan Oulcaid

## Apropos de moi —

J'ai une grande motivation pour mon domaine qui se distingue par une évolution rapide, j'aime les challenges que ce domaine présente. Je suis rigoureux, je prends mes tâches très au sérieux. Je suis reconnu pour mon bon relationnel au sein d'une équipe motivée, et je m'intègre facilement. Le partage du savoir, et l'entraide sont des piliers importants de nos jours et surtout en rapport avec les nouvelles technologies. Mon objectif est de contribuer activement au succès de votre organisme en apportant mon expertise et mon engagement.

## Skills -

Networking

Cloud (AWS & Azure)

Git

CI-CD (gitlabCI, ArgoCD)

Linux

Monitoring

Kubernetes (EKS, AKS, RKE)

Docker

English(Professional)

#### Expériences

2021 - 2023 Efficity - Paris

Apprenti Ingénieur DevOps

- Responsable de la conception, du déploiement et de la maintenance de l'infrastructure informatique en utilisant les meilleures technologies;
- Collaborer avec les équipes afin d'identifier les problèmes et créer des solutions pour l'architecture informatique et réseau;
- Mettre en œuvre et améliorer le système de supervision et des alertes.

2019 - 2020 Orange - Bagnolet

Apprenti Technicien Service Client

- Veiller sur le bon fonctionnement du service clients;
- Diagnostiquer et faire les tests nécessaires à la résolution des incidents et faire le suivi et le reporting des incidents et résoudre les dysfonctionnements;
- Configuration à distance des équipements réseaux;
- Réaliser la maintenance préventive, effectuer la mise à jour des équipements;

Juil-Sep 2019Orange - Bagnolet

Technicien Service Client

- Pilotage des tickets et suivi de l'avancement;
- Traitement d'incidents et géstion des tickets;
- Faire le suivi et le reporting des incidents.

Avr-Mai 2019 Orange - Bagnolet

Stagiaire Technicien Service Client

- Communication clients: Emission/Prise d'appel clients;
- · Traitement d'incidents et géstion des tickets;
- Faire le suivi et le reporting des incidents.

#### **Formations**

2021-2024	Sup De Vinci - La défense Master DevOps/Cloud	La Défense
2020-2021	ESGI - Paris Master Système, Réseau et Cloud Computing (M1)	Paris
2019-2020	IUT Créteil - Vitry LP Administration des Réseaux Multimédia	Vitry-sur-Seine
2017-2019	IUT Créteil - Vitry DUT Réseaux et Télécommunications	Vitry-sur-Seine
2014-2016	Institut superieur des Technologies Appliquées	Maroc

#### (Certifications)

- AWS (SAA-C03) Certified Solutions Architect Associate
- NSE 2 Network security expert associate (Fortinet)

DTS Télécommunications

- AWS (CLF-C02) Certified Cloud Practitioner
- LinkedIn Learning
- · Credly profile

### Savoir Faire

Soft skills

Team work, Flexibilité, Prise d'initiative, Curiosité, Adaptabilité, Assiduité, Ponctualité, Aisance Relationnel, Esprit d'équipe/Autonomie, Proactivité, Orienté client, Force de proposition

Permis: B - 2013 Disponibilité: Immédiat Agenda Calendly GitHub

Made with LaTex